Inventaris van de collectie generaal-majoor Koot, 1942-1955 (1958)
Nationaal Archief, Den Haag
Ministerie van Defensie: Collectie Generaal-Majoor Koot
Defensie / Collectie Koot
1942-1958
merendeel 1942-1955
D34
0.90 meter; 39 inventarisnummers.
Normale geschreven, getypte en gedrukte documenten, geen bijzondere handschriften.
Nationaal Archief, Den Haag
H. Koot (1883-1959)
Het archief bevat algemene stukken over de Tweede Wereldoorlog, stukken betreffende zijn periode als lid van de Commissie van onderzoek inzake de Waalbrug, stukken betreffende militaire onderscheidingen, stukken van de Nederlandse Binnenlandse Strijdkrachten, stukken betreffende de capitulatiebesprekingen voor het einde van de Duitse bezetting en stukken betreffende operaties op Java en Sumatra in 1946.
Archiefvorming
Geschiedenis van de archiefvormer
Leven en werken van Henri Koot, 1883-1959
Henri Koot, bij leven legerofficier en codespecialist werd geboren te Singaradja (Bali, Nederlands-Indië) op 29 december 1883 en overleed te 's-Gravenhage op 18 januari 1959.
Koot is vooral bekend vanwege zijn optreden als commandant van de Binnenlandsche Strijdkrachten (BS). In kleinere kring is hij ook vermaard als de grootste geheimschriftkundige, die Nederland ooit heeft gekend.
In 1901 werd hij ingeschreven aan de Koninklijke Militaire Academie in Breda als cadet bij het wapen der infanterie van het Nederlandsch-Indisch Leger. Op 22 juli 1904 deed hij examen.
Bij het uitbreken van de Eerste Wereldoorlog in 1914 werd hij geplaatst bij afdeling GS-IV van de Generale Staf, die zich, behalve met censuur, in-, uit- en doorvoer en de bestrijding van smokkelhandel, ook bezighield met cryptoanalyse. Samen met enkele collega's legde Koot zich hier toe op de bestudering van onderschepte gecodeerde radioberichten, een onontgonnen terrein aangezien het Nederlandse leger toentertijd niet over de expertise beschikte om deze codes te breken. Toen in mei 1919 de chiffreerdienst van de Generale Staf, onder de naam GS-IIIC, een aparte subsectie werd, kreeg Koot - sinds 1918 kapitein - hiervan de leiding.
Koot zou deze functie niet lang bekleden. In april 1920 ging hij niet alleen in de rang van reserve-kapitein over van het Nederlandsch-Indisch Leger naar de Koninklijke Landmacht, maar kwam hij ook aan het hoofd te staan van het Cryptographisch Bureau. Deze nieuwe interdepartementale instelling, ondergebracht bij het ministerie van Buitenlandse Zaken en met personeel afkomstig van marine en landmacht, had tot taak op professionelere wijze dan voorheen de diplomatieke dienst, de marine en het leger van codemiddelen te voorzien. Ondanks zijn onmiskenbare verdiensten werd Koot met ingang van 1 januari 1933 uit bezuinigingsoverwegingen als hoofd van het Cryptographisch Bureau ontslagen.
In september 1944 ging Koot in op het verzoek het commando op zich te nemen van de BS. Dit was een op initiatief van prins Bernhard en het geallieerde opperbevel in het leven geroepen samenwerkingsverband van de drie landelijke verzetsorganisaties, de Ordedienst (OD), de Landelijke Knokploegen (LKP) en de Raad van Verzet (RVV). Koot had daarbij wel bedongen zijn hoofdkwartier in Amsterdam te mogen vestigen, waar niemand hem kende, want 'Den Haag is zo'n ontzettend kletsgat, dat weet ik uit ondervinding' Verslag, (IVc, 1717). De verdeeldheid die binnen de illegaliteit bestond, baarde Koot grote zorgen, en hij meende door een terughoudende en tactvolle stijl van leidinggeven hierin verbetering te kunnen brengen. 'Ik ben dan wel de commandant, maar ik voel mij eigenlijk meer scheidsrechter', zo merkte hij op (geciteerd in: De Jong, Het Koninkrijk Xb, 591). Deze voorstelling van zaken is overigens niet helemaal juist. In werkelijkheid was Koot een exponent van de OD, een overwegend uit oud-militairen bestaande verzetsorganisatie die zich er vooral op toelegde een eventuele machtsovername door de illegaliteit in ordelijke banen te leiden. Hiertoe voerde Koot - met medeweten van prins Bernhard - een gecentraliseerde bevelsstructuur in, waarin de oud-militairen het voor het zeggen hadden. Dit gaf enkele malen aanleiding tot hoogoplopende conflicten met de LKP en de RVV. Als commandant van de BS was Koot in april 1945 betrokken bij capitulatiebesprekingen met de Duitse legerleiding in het bezette deel van Nederland. Het doel van deze besprekingen was de vijand tot overgave te brengen zonder dat er door het verzet een schot hoefde te worden gelost. Aangezien de Duitse chef-staf, luitenant-generaal P. Reichelt, zich alleen wilde overgeven aan een gelijke in rang, werd Koot voor deze gelegenheid tijdelijk tot reserve generaal-majoor bevorderd. Hij slaagde in zijn opzet, zodat ernstige incidenten bij de bevrijding konden worden voorkomen. Volgens sommigen zou het vooral aan Koot te danken zijn geweest dat toen een bloedbad uitbleef.
Begin juni 1945 legde Koot zijn commando - dat hem op 29 augustus 1946 uit handen van koningin Wilhelmina de Militaire Willemsorde zou opleveren - neer. Het aanbod hoofd te worden van het nieuw op te richten Bureau Nationale Veiligheid sloeg hij af. Wel trad hij van juli 1945 tot juli 1947 op als voorzitter van de zuiveringscommissie ter beoordeling van officieren van de Koninklijke Landmacht die niet in krijgsgevangenschap waren gevoerd. Op 1 oktober 1947 verliet hij de militaire dienst.
Kanselier der Nederlandse Orden
Het eervolle ambt van kanselier der Nederlandse Orden, dat Koot vanaf eind 1946 bekleedde, werd door hem allerminst opgevat als een sinecure. Openbaar optreden zoveel mogelijk vermijdend stelde hij zich ten doel een beter inzicht te geven in de aard en betekenis van koninklijke onderscheidingen. Tot aan zijn 75ste verjaardag, eind december 1958, heeft hij zich met de gebruikelijke toewijding en ijver van deze taak gekweten
Bron: Karl de Leeuw, 'Koot, Henri (1883-1959)', in Biografisch Woordenboek van Nederland. URL:http://www.inghist.nl/Onderzoek/Projecten/BWN/lemmata/bwn5/koot [05-09-2003]
.
Lid Commissie Waalbrug
Bij beschikking van de minister van Oorlog van 8 juni 1949, Geheim Litt. D 112 werd de commissie tot onderzoek naar het behoud van de Waalbrug te Nijmegen in 1944 (Commissie Waalbrug) ingesteld. Generaal-majoor H. Koot maakte als lid deel uit van deze commissie
CAD, MvO 1946-1953, geheim verbaal archief, 1949 nr. 112D. Samenstelling commissie: luitenant-generaal b.d. J.J.G. baron van Voorst tot Voorst, lid en voorzitter; reserve generaal-majoor b.d. H.Koot, lid; generaal-majoor tit. b.d. D.A. van Hilten, lid. Bij beschikking van de minister van Oorlog van 17 mei 1950, D.G. litt. C 111 werd de commissie uitgebreid met de leden luitenant-generaal b.d. W.F. Sillevis en generaal-majoor b.d. J. Zwart. Als secretaris werd luitenant-kolonel b.d. C.M. Olifiers aangewezen
.
De commissie had tot taak een onderzoek in te stellen naar de omstandigheden die geleid hebben tot het niet opblazen van de Waalbrug te Nijmegen, welke werd toegewezen aan een sabotagedaad van de verzetsman Jan van Hoof. Op 21 november 1951 presenteerde de commissie haar eindrapport
Ojen, Henri Koot, 109.
.
Parlementaire enquêtecommissie regeringsbeleid 1940-1945
Een van de taken van de enquêtecommissie was het onderzoeken van de juiste toedracht van het England-Spiel. Als deskundige werd Koot, samen met kolonel KNIL b.d. J.A. Verkuyl en luitenant ter zee 1e klasse. A.N. Baron de Vos van Steenwijk door de enquêtecommissie verzocht onderzoek te doen naar de cryptografische en verbindingstechnische problemen, welke zich hadden voorgedaan bij het contact tussen de regering te Londen en het bezette Nederland, in hoofdzaak ten tijde van het England-Spiel. In maart 1950 werd het rapport door de "Commissie Koot" aan de enquêtecommissie aangeboden
Verslag parlementaire enquêtecommissieregeringsbeleid 1940-1945, dl. 4A en B, 730.
.
Daarnaast werd de "Commissie Koot" gevraagd tijdens de ter zake gehouden verhoren als deskundige aanwezig te zijn
Ojen, Henri Koot, 110.
.
Geschiedenis van het archiefbeheer
De collectie bestaat uit nagelaten bescheiden uit het persoonlijk archief van generaal-majoor H. Koot over de jaren 1942-1958. Na diens overlijden werd de verzameling in 1959 door mevrouw M.C. Koot-Fritz aan de Krijgsgeschiedkundige Afdeling van de Generale Staf geschonken. Na bewerking werd de verzameling onder de benaming "Collectie H. Koot (1942-1958)" bewaard in het Archief der Koninklijke Landmacht
Op 8 december 1976 werden de dozen AA1 t/m AA3 van de Collectie door het CAD in bruikleen gegeven aan het BRIOP. Wanneer deze dozen weer overgedragen zijn aan het CAD is niet bekend, maar vermoedelijk op 28 september 1989, daar op deze datum de overige in bruikleen afgestane archieven, te weten de Documentatie OD en BS werden overgedragen aan het CAD. Bron: CAD, bureau beheer, onderdeelsmap 475.
.
De voornoemde bewerking resulteerde in een inventaris, getiteld Lijsten van behouden bundels, dossiers en stukken van de "COLLECTIE KOOT" (nagelaten bescheiden van de Kanselier der Nederlandse Orden, wijlen de Generaal-majoor H. Koot) 1942-1958, welke in juni 1959 het licht zag (zie inv.nr. 37) en een plaatsingslijst archief BS.
De inventaris kende een aantal nadere toegangen, zoals op het archief van de Commissie van Onderzoek inzake de Waalbrug te Nijmegen in 1944, behorende tot het archief van generaal-majoor H. Koot. Deze nadere toegang bestaat uit een lijst waarin van bijna ieder stuk een korte inhoudsomschrijving is gegeven.
In de inleiding op deze inventaris van de Collectie Koot uit 1959 wordt opgemerkt dat "de verzameling stukken (...) geen archief (kan) worden genoemd. Men krijgt sterk de indruk dat ze door de Generaal uit belangstelling zijn verzameld." Deze conclusie valt te betwisten. Een gedeelte van collectie is wel degelijk als archief aan te merken. Te weten de bescheiden die generaal Koot uit hoofde van zijn functie als Kanselier der Nederlandse Orden en welke hij als lid van de Commissie Onderzoek Waalbrug heeft ontvangen of opgemaakt.
De verwerving van het archief
Het archief is krachtens bepalingen van de Archiefwet overgebracht.
Inhoud en structuur van het archief
2.13
Inhoud
Het archief BS bestaat uit twee delen:
Archief gevormd door H. Koot als commandant BS. Betreft een serie minuten van uitgaande stukken, die op registratienummer zijn opgelegd
Documentatie (o.m. krantenknipsels, aantekeningen) ondermeer over het verzet, de BS en diverse gebeurtenissen uit de Tweede Wereldoorlog, verzameld door H. Koot (1944-1953). Naast het documentatiemateriaal bevatten de omslagen ook archiefbescheiden, o.a.:
CAB-BS, met name archief gevormd door majoor E.H.M. Hoogenweegen, hoofd bureau X (1945-1946)
Commissie Beoordeling Officieren Bezet Gebied (Commissie Koot) (1946).
Ordening van het archief
De serie verklaringen opgenomen onder inventarisnummer 14 is opgebouwd uit twee losse series die tijdens de bewerking in 2005 weer zijn samengevoegd. De nadere toegang uit 1958 had slechts betrekking op een deel van de verklaringen. Tijdens de bewerking in 2005 is ook de rest van de afgedwaalde verklaringen nader ontsloten. Let op, de verklaringen met betrekking tot militair optreden in Indonesië en Korea, waarvan in de nadere toegang sprake is, zijn tijdens de bewerking in 2005 niet aangetroffen.
Aanwijzingen voor de gebruiker
Openbaarheidsbeperkingen
Volledig openbaar.
Materiële beperkingen
Aanvraaginstructie
Openbare archiefstukken kunnen online worden aangevraagd en gereserveerd. U kunt dit ook via de terminals in de studiezaal van het Nationaal Archief doen. Om te kunnen reserveren dient u de volgende stappen te volgen:
U maakt een profiel aan op www.gahetna.nl, en logt vervolgens in
Via de archiefinventaris (alleen de beschrijvingen met rode nummers) selecteert u het gewenste archiefstuk door op de knop 'Reserveren' te klikken
In het volgende scherm geeft u aan op welke dag u het archiefstuk wilt inzien
Indien u zich bevindt in de studiezaal en een tafelnummer heeft ontvangen kunt u dit nummer vermelden. Als u geen tafelnummer heeft kunt u tafelnummer 777 laten staan
Vervolgens bevestigt u uw reservering door deze te versturen.
Verwant materiaal
Beschikbaarheid van kopieën
Verwante archieven
Voor wat betreft de archieven van de Kanselarij der Nederlandse Orden, 1815-1994, zie toegangsnummer 2.02.32.
De archiefstukken die zijn overgedragen aan het archief van de Commissie Beoordeling Officieren in Bezet Gebied, waarvan H. Koot voorzitter was, zijn te vinden onder toegangsnummer 2.13.99.
Verder zijn er nog wat archiefstukken overgebracht naar het archief van de Ordedienst/Bevelhebber der Nederlandse Strijdkrachten en Binnenlandse Strijdkrachten (ODS/BS), te vinden onder nummer 2.13.137.
Alfabetische lijst van namen van personen die tegenover de Commissie een verklaring hebben afgelegd en/of inlichtingen hebben verstrekt
Aalbers-Havinga, A. 102, 248, 273
Adams, J.E. (Major) 111, 185
Arntz, A 176, 195
Beekman, Ir. M. 147
Bense-van Hoof, G.A.R.M. (Truus) 18, 93, 143, 144, 369, 379
Berkhout, W. 244
Berkvens, drs. A.J. 166A 110, 130, 137
Best, P.W. (luitenant-generaal) 45
Bestebeurtje, A.D. (reserve majoor) 27,28,34,47,49,65
Bokkel-Huinink, H. ten 62, 76
Bon, Th. Van 341
Bos, J. 313
Braam, W.H.M. 189, 194
Bronsing, F. (luitenant-kolonel) 40, 46, 307
Bronsing-de Kock, C.J.R. 51, 308
Brouwers, H.J. 370
Burgemeester van Nijmegen 8, 33, 231
Burkens, F. van (majoor) 25, 49, 85, 120, 197, 210, 378
Christiansen, F.C. (General) 459
Daniels, J.H.J. 353
Delfers, H.E. 312
Derksen, M. 12, 20
Dey-Jonkers, H.E 193
Dijk, W 406
Dijk-Remmelink, E.J. van 418
Documentatie Commissie (Nijmeegse) 15, 23, 29, 38, 44, 70, 71, 78, 87, 89, 91, 94, 96, 135
Doremalen, M. van 272
Doremalen-Eijkemans, A.M. van 61, 274
Elst, E.J. van den 278, 398
Elst-de Baan, G.M. van den 275
Fack, R. 43
Fischer, E. (Unteroffizier) 9, 24, 141, 148, 240, 408, 424, 427, 454
Fullriede, ? von (Oberst) 408
Funke, J. 427A
Gavin, J.M. (General-Major) 33, 47, 60, 84, 106, 111, 399
Gelsing, G.H.M. 358
Gender, C.A. van de (korporaal) 286
Gent, J. van (Ing.) 395
Gent, ? van 101, 373
Gerrits, P.J. (1e luitenant) 180
Goulborn, E.H. (Lieutenant-Colonel) 224, 228, 283
Graham, J. (Captain) 401
Grijpink, J. 199
Grijpink, N.J. 198
Grimmelt, F.Th. 88, 92, 139, 142, 147, 151, 157, 159, 181, 230, 303, 325, 408
Grol, S.J., (Eerwaarde Broeder J.) 13, 225
Guards Armoured Division 6 bijl. 6, 81
Haffmans, R.M.J.W. 49, 77, 177
Hagemeister, H.F.C.A. 88, 97, 146
Hammel, E. von 414, 445
Hammel, H. von 413, 414, 445, 446
Haywood (Captain) 65 blz. 5 (van verklaring Smulder)
Hedel, A.A.W.J. van 170, 179, 189, 194, 202, 433
Hees, G.J. van 174, 185, 402
Heijgele, J.F. 247, 296
Heijnen, J. 149
Hendriksen, B. 321
Holla, T. 356
Hoof-van Bense, G.A.R.M. van (Truus) 18, 93, 143, 144, 369, 397
Hoof, H.A. van (Henk) 18, 19, 360
Hoof, J.J.L. van (Jan) 58, 59, 93, 95, 96, 102, 105, 121, 132, 133, 195, 408, 409, 410
Hoof, J.L. van (vader van Jan) 391
Hoof, M.Th.L van (Mieke) 423
Hoof-Herfkens, R.E. van (moeder van Jan) 10, 14, 16, 52, 54, 56, 72, 102, 195, 420, 516
Hoogen, H.J. van der 335
Hoogen, Th. van der 336
Hoppe, E.J. 419
Hoppe, G.F. 301
Horst, G. ter (reserve kapitein) 192
Hubens, G. 317
Hummeling, F. 322
Ingham, E.E. (Minister Brits Kabinet) 6 bijl. 3
Ireland, A. (Colonel) 84
Jans, J.W. 318
Jansen op de Haar, mr. G.A. 86, 93, 184, 345, 403
Janssen, J. (Jules) 357
Janssen, J.F.J. 387
Janssen, Ir. J.J.A. 65, 85, 184, 187, 207, 245, 377, 379
Janssen, M.G. (George) 6 bijl. 2 en 3, 171, 188, 220, 277, 447, 458
Janssen-Brouwers, P. (Wed. R. Janssen) 405
Janssen-Terwind, F.E.J. 449
Janssen, W. (Wed.) 431
Jones, A.G.C. (Captain Royal Engineers) 6 bijl. 9, 141, 408
Jong, J.A.B.M. de 15, 23, 29, 38, 44, 70, 71, 78, 87, 89, 91, 94, 96, 135
Jong, drs L. de (Dir. Rijksinstituut voor Oorlogsdocumentatie) 2, 3, 4, 101, 285
Jong, Th. de 81
Kampman-Wijnia, M.G. 302
Knipping, dr. J.B. 102
Knüpfken, H. 253, 261
Kok, J. (generaal-majoor, Inspecteur der Genie) 186, 203, 222, 223, 232
Konijnenburg, J.J. van 102 (M2), 331
Kwakkernaat, W. 350
Landesschütze (turfschipper) 158, 181, 264, 303, 325
Latham, H.B. (Brigadier) 6 bijl. 4, 5, 7, 11 en 15, 285
Leegsma, A.M. 421
Lincka, E. (Hauptmann) 88, 97, 146
Lombaers, H.J.M. 332
Lombaers, J.M. 168, 499
Lombaers, M.M. 154, 162, 166
Lombaers, P.M. 162
Lombaers, T.M. 167, 172, 373
Loo, J.A.M. van de 260
Lucardie, D.M. (kolonel) 42
Mascus, H. (General Major der Ordnungspolizei) 250, 298, 376
Mess, E.Z. 110, 130
Middelweerd, C.J. 311
Model, W. (General Feldmarschall) 112, 241, 459
Mul, J.J.P. de 212, 243
Nijmeegse Documentatie Commissie 15, 23, 29, 38, 44, 70, 71, 78, 87, 89, 91, 94, 96, 135
Noppen, CF., van 396, 397
Noppen, C.J. van 397
Noppen-Fabius, N. J. van 397
Otten, B. 169, 333
Pacey, C.O. (Sergeant) 83, 131, 297
Peeters-van Wegen, W.M. 265
Peyl, Ch. v. d. 428
Prent, J. 194
Puntman, A.N.A. 342
Rauter, H. (Höhere SS und Polizeiführer) 5, 109, 403
Remers, F. 319
Reijn, D.H. 320
Robinson, P. (Sergeant) 55, 83, 131, 141
Roording, W.T. 310
Roosmalen, M.A. van 299
Roosmalen-Ouadekker, M.W. van 270
Ruyter van Steveninck, A.W. de (luitenant-kolonel) 31, 32, 43, 77, 85, 99, 103, 129
Salzwedel, E. 195, 229, 238
Saunders, Hilary St. George 55
Schalk, G.A 161
Scharff, (Pater) dr. Cyr. 16, 26, 30
Schoemaker, W. 53, 64, 66
Schoenmakers, J. 351
Scholtz, H.A. 36, 90, 98, 100, 104
Schraven, A.M. 314
Schugard, J. 47, 139, 145, 152, 156, 408
Schüler, K. 160
Schulte, E. 150
Segers, H.F.M. 315
Silver, W.H. (Captain) 400
Slagter, H.S. (reserve 1e luitenant) 99, 103, 129
Smolders, W. 191, 450
Smulders, R.M. (reserve ritmeester) 65
Student, K. (General Oberst) 109
Tettau, H. von (General Leutnant) 498
Timmers, S.J. (Pater A.) 71, 87, 88, 391, 403, 426, 456
Tonkens, H.R. 448
Tromp, Ir. Th. P. 79, 108
Tuinstra-Schott, M.A.A.J. 349
Uyen, A. 429
Verner, E. 393, 417
Ven, W. van der 337
Venneman, C.J.M.C. 173
Verkaak, H.J.W. 175
Vet, J.P. de 359
Visser, W.G. 64, 66, 73, 74, 75, 338, 346, 346A, 347
Vleggaar, A.M. 393, 404
Voorn, J.G. 163, 178
Voorst tot Voorst, E.J. Baron van (ritmeester) 340
Vrielink, F.E. 246A
Waele-Lelekou, V.I. de 246B
Warhurst (Colonel) 6 bijl. 10, 12, 13, 14
Werf, S. van der 246
Westra Hoekzema-Storm van Leeuwen, A. 190
Wezel, J.C. van 316
Willems, G. van 397
Willemsen, J. 341
Wuhlisch, H. von (General Leutnant) 109
Zant, H.W. van de 365
Zanden, E.S.J. van der 352
Zwartsenberg, G.J.W. (reserve 1e luitenant) 281, 305
Beschrijving van de series en archiefbestanddelen
- Geschiedschrijving
  - Aantekeningen die hebben bijgedragen tot een verslag, dan wel een boek over de gebeurtenissen tijdens de bezetting van Nederland, [1952]; 1; 1 omslag
  - Manuscript "Nederland bevrijdt! ", beschrijving van de gebeurtenissen na de invasie der geallieerde strijdkrachten in Nederland (17 september 1944 - 5 mei 1945), [1958]; 2; 1 stuk
- Lid Commissie van Onderzoek inzake de Waalbrug te Nijmegen in 1944
  - Stukken, ontvangen en verzonden door generaal-majoor Koot als lid van de commissie, 1949-1952; 3-6; 1 omslag en 3 mappen
    Achterin de inventaris is als bijlage opgenomen een lijst met namen van personen die gehoord zijn door de commissie.
    - Bijlagen nrs. 1 - 172, 3
      Met inliggend een nadere toegang op inventarisnummers 6-8.
    - Bijlagen nrs. 173 - 341, 4
      Nrs. 342 - 350 ontbreken.
    - Bijlagen nrs. 351 - 521, 5
    - Bijlage behorende bij nr. 471 (zie inv.nr. 7), 6; omslag
  - Afschriften stukken van de Nijmeegse Documentatie Commissie welke hebben gediend ter ondersteuning van het onderzoek naar de gebeurtenissen rond de Waalbrug te Nijmegen, 1950; 7; 1 omslag
    Met toegang op de betreffende stukken.
  - Concept Rapport van de Commissie van Onderzoek Waalbrug (COW) inzake een chronologisch overzicht van de handelingen en gebeurtenissen rond Nijmegen gedurende de Tweede Wereldoorlog, 1950, 1959; 8; 1 omslag
- Onderscheidingen
  - Voordrachten tot het toekennen van een militaire onderscheiding aan de 1e luitenant vlieger B. van der Stok, reserve 1e luitenant K. de Graaf, de 2e luitenant N.J. Celosse en de reserve 1e luitenant L. de Vries, de dienstplichtig sergeanten W.F. Hoogewerff en M. Cieremans en de dienstplichtig soldaat E.H. Doerleben wegens het beleidvol voorbereiden en uitvoeren van een plan tot ontsnapping uit bezet Nederland naar Engeland, 1942, 1944; 9; 1 omslag
  - Stukken betreffende de verzetsdaden van de families J. de Koning en A. Witvoet gedurende de bezetting van Nederland, 1945-1946; 10; 1 omslag
  - Brief van het Algemeen Hoofdkwartier van de Ordedienst in afwikkeling inzake een opgave van personen die zijn voorgedragen bij de Britse ambassade voor een Medal of Service dan wel een Medal of Courage. Met bijlagen, 1948; 11; 1 stuk
  - Stukken betreffende het besluit van de minister van Oorlog inzake het verzoek van de reserve generaal-majoor Koot, het lint c.q. het versiersel van de Amerikaanse onderscheiding, Legion of Merit op zijn uniform te mogen dragen, 1948; 12; 1 omslag
  - Voordrachten tot en toekenning van een Amerikaanse onderscheiding, de Medal of Freedom, aan verscheidene Nederlanders voor hun verzet tegen de Duitse bezetter in Nederland tijdens de Tweede Wereldoorlog, 1948, 1954; 13; 1 omslag
  - Verklaringen, meest doordrukken, afgelegd voor de Commissie Militaire Onderscheidingen, ontvangen door generaal-majoor Koot als lid van de Commissie van Onderzoek Waalbrug, 1951-1952; 14; 1 pak
    Met twee nadere toegangen, [1958]. Zie voor een nadere verklaring de verantwoording van de bewerking.
    Zie bijlage 1.
  - Opgaven van militairen en burgers welke niet worden voorgedragen voor een koninklijke onderscheiding, 1952-1953; 15; 1 omslag
- Overigen
  - Stukken betreffende de organisatie van de Binnenlandse Strijdkrachten tijdens de bezetting en de wederopbouw van het leger na de bevrijding in Nederland, 1943-1949; 16; 1 pak
    1948 is niet aanwezig.
  - Richtlijnen voor de Nederlandse Binnenlandse Strijdkrachten inzake de voedselvoorziening voor de troepen tijdens de bevrijding van Nederland, 1944; 17; 1 stuk
  - Stukken betreffende de organisatie van verzetsgroepen en schuilnamen van de leden tijdens de bezetting, 1944-1945, 1947; 18; 1 omslag
  - Stukken betreffende een arrestatieregeling van met name politiek verdachte personen tijdens en na de bevrijding, 1944-1945, 1950; 19; 1 omslag
  - Rapport verrichte werkzaamheden van het hoofd van het Centraal Indelingsbureau Koninklijke Landmacht (CIKL), generaal-majoor A.A. van Nijnatten, gericht aan de Minister van Oorlog te Londen, 1945; 20; 1 stuk
  - Uitnodiging voor een diner georganiseerd door de Geheime Dienst Nederland op 3 november, 1945; 21; 1 stuk
  - Brochure Noord-Limburg "Nederland helpt, de zwaar geteisterde gebieden ", uitgegeven door het Militair Gezag district Noord-Limburg, 1945; 22; 1 deel
  - Opgaven van stukken welke betrekking hebben op capitulatiebesprekingen, periode 31 maart - 31 mei, 1945; 23; 1 omslag
    Afkomstig uit het archief van het Militair Gezag.
  - Kranten en krantenknipsels over acties van het verzet, de verhoudingen in en opbouw van het leger, misdaden die gepleegd zijn tijdens de bezetting en de mogelijke veroordeling van hen die deze pleegden, 1945-1955, 1958; 24-28; 5 pakken
    - 1944-1947, 24
    - 1948-1950, 25
    - 1951-1953, 26
    - 1954, 27
    - 1955-1958, 28
  - Stukken betreffende de organisatie en werkwijze van de post- en ordonnansdienst, censuur en inlichtingendienst en radioverbindingen, 1945, 1952; 29; 1 omslag
  - Strijdlied van de Nederlandse Binnenlandse Strijdkrachten, [1945]; 30; 1 stuk
  - Inspectierapport over de werkzaamheden van de lichte infanterie bataljons te Malakka, periode 29 januari - 14 februari, 1946; 31; 1 stuk
  - Ontwerpnota van de generaal-majoor D.C. Buurman van Vreeden met de algemene beschouwingen inzake de planning van operaties te Java en Sumatra, 1946; 32; stuk
  - Stukken betreffende de reorganisatie van de leiding van de krijgsmacht van het Koninkrijk der Nederlanden, 1946; 33; 1 omslag
  - Artikel Nieuwe Leidsche Courant met als titel "De Duitse wraakzucht wilde bloed van de Orde Dienst zien", 1947; 34; 1 stuk